最高法院刑事判決　　　　　　　　　 111年度台上字第2493號
上　訴　人　賴國華




上列上訴人因傷害致重傷案件，不服臺灣高等法院臺中分院中華
民國111年2月16日第二審更審判決（110 年度重上更一字第23號
，起訴案號：臺灣彰化地方檢察署105年度偵緝字第572號），提
起上訴，本院判決如下：
    主  文
上訴駁回。
    理  由
一、按刑事訴訟法第377 條規定，上訴於第三審法院，非以判決
    違背法令為理由，不得為之。是提起第三審上訴，應以原判
    決違背法令為理由，係屬法定要件。如果上訴理由書狀並未
    依據卷內訴訟資料，具體指摘原判決不適用何種法則或如何
    適用不當，或所指摘原判決違法情事，顯與法律規定得為第
    三審上訴理由之違法情形，不相適合時，均應認其上訴為違
    背法律上之程式，予以駁回。
二、本件上訴人賴國華上訴意旨略稱：本案尚有數項疑點未予釐
    清，且其應有刑事妥速審判法第7條減輕其刑之適用。
三、惟查：原判決撤銷第一審關於傷害致人重傷部分之科刑判決
    ，改判仍依想像競合犯規定，從一重論處上訴人傷害致人重
    傷（尚犯行為時刑法第277條第1項傷害罪）罪刑，就傷害致
    人重傷部分，已詳敘認定犯罪事實所憑之證據及理由。並就
    如何認定其有傷害致被害人姚纓松重傷害之犯意及犯行，所
    辯無該等犯罪，均不足採，皆依據卷內證據予以指駁及說明
    。
四、刑事妥速審判法第7條規定：「自第一審繫屬日起已逾8年未
    能判決確定之案件，除依法應諭知無罪判決者外，法院依職
    權或被告之聲請，審酌下列事項，認侵害被告受迅速審判之
    權利，且情節重大，有予適當救濟之必要者，應減輕其刑：
    一、訴訟程序之延滯，是否係因被告之事由。二、案件在法
    律及事實上之複雜程度與訴訟程序延滯之衡平關係。三、其
    他與迅速審判有關之事項。」係刑法關於量刑部分之補充規
    定，旨在就久懸未決案件，從量刑補償機制予被告一定之救
    濟，以保障被告受妥速審判之權利。該條以案件自第一審繫
    屬日起已逾8年為適用條件。經查，本件係於民國106年3 月
    21日繫屬於第一審之臺灣彰化地方法院，有蓋用於第一審卷
    內之收案章可參。本件自第一審繫屬日起既未逾8 年，則原
    判決未予適用刑事妥速審判法第7 條減輕其刑，自無違法可
    指。
五、從形式上觀察，原判決此部分並無違背法令之處。上訴意旨
    置原判決之論敘於不顧，徒以自己之說詞，重為爭辯，並對
    原審裁量之職權行使，而為指摘，與首述法定上訴要件不符
    。上訴人此部分上訴違背法律上之程式，應予駁回。至上訴
    人想像競合所犯行為時即修正前刑法第277條第1項傷害罪部
    分，既經第一審及原審判決，均認有罪，核屬刑事訴訟法第
    376 條第1項第1款所定不得上訴於第三審法院之案件。上訴
    人就得上訴第三審部分之上訴既不合法，應從程序上予以駁
    回，關於傷害部分，自無從為實體上之審判，應一併駁回。
    另，刑事上訴書雖提及將另委任法扶律師補理由書狀，然迄
    今已久，於本院判決前仍未收到，無從審酌，附此敘明。
據上論結，應依刑事訴訟法第395條前段，判決如主文。
中    華    民    國   111    年    6     月    1     日
                  刑事第六庭審判長法  官  李  英  勇  
                                  法  官  洪  兆  隆  
                                  法  官  楊  智  勝  
                                  法  官  邱  忠  義  
                                  法  官  吳  冠  霆  
本件正本證明與原本無異
                                  書記官
中    華    民    國   111    年    6     月    6     日